【裁判字號】    95,易,1011
【裁判日期】    951017
【裁判案由】    竊盜等
【裁判全文】
臺灣彰化地方法院刑事判決              95年度易字第1011號
公  訴  人  臺灣彰化地方法院檢察署檢察官
被      告  丙○○
                    （另案於臺灣彰化監獄執行中）
上列被告因竊盜案件，經檢察官提起公訴（95年度偵字第6781號
），本院判決如下：
    主  文
丙○○連續結夥三人以上，攜帶兇器竊盜，處有期徒刑拾月。
扣案之鐵鉗、美工刀各貳支，均沒收。
    事實及理由
一、丙○○基於意圖為自己不法所有之概括犯意：(一)先於民國95
    年4月底某日，夥同溫元銘、甲○○（此2人所涉共同竊盜部
    分，另經檢察官移送本院併辦）共同基於意圖為自己不法所
    有之犯意聯絡，由丙○○駕駛車牌號碼4431-FT號自小貨車
    ，搭載溫元銘、甲○○，並攜帶溫元銘所有且客觀上足供兇
    器使用之鐵鉗、美工刀各2支，共同前往彰化縣田尾鄉○○
    ○段518地號之土地，由溫元銘持該鐵鉗攀爬上電線桿上端
    ，再以鐵鉗剪斷臺灣電力股份有限公司（下稱臺電公司）所
    有之電纜線，甲○○、丙○○則在地面上將剪下之電纜線捲
    成整捆，得手後，渠3人旋將上開剪下之電纜線裝入該自小
    貨車內，並將之載往彰化縣二林鎮大永農場，經以美工刀將
    電纜線之外皮削除後，隨即將該電纜線載往址設彰化縣二林
    鎮○○里○○段26-3號之「新豐資源回收場」，販售予回收
    場負責人吳世民（所涉故買贓物部分，另經檢察官移送本院
    併辦），變賣所得約新台幣（下同）25,000元，由渠3人朋
    分花用。(二)復於95年5月1日晚間某時，夥同溫元銘承前揭犯
    意聯絡，由丙○○駕駛上開自小貨車，搭載溫元銘，並攜帶
    溫元銘所有之上開鐵鉗、美工刀各2支，共同前往彰化縣二
    林鎮○○段366地號之土地，由溫元銘持該鐵鉗攀爬上電線
    桿上端，再以鐵鉗剪斷臺電公司所有之電纜線，丙○○則在
    地面上將剪下之電纜線捲成整捆，得手後，渠2人旋將上開
    剪下之電纜線裝入該自小貨車內，並將之載往前揭大永農場
    ，溫元銘隨即通知甲○○前來幫忙削除電纜線外皮（甲○○
    所涉收受贓物部分，另為審結），嗣渠3人遂共同以美工刀
    將電纜線之外皮削除後，再將該電纜線販售吳世民，變賣所
    得約1萬餘元，其中除甲○○分得1,200元外，其餘款項則由
    丙○○、溫元銘朋分花用。嗣經警先查獲吳世民，再循線查
    獲丙○○、溫元銘及甲○○等人，而上開溫元銘所有之鐵鉗
    、美工刀各2支，則因溫元銘等人又再犯竊盜案件，經警查
    扣於另案竊盜案件中（即本院95年度訴字第1412號竊盜等乙
    案）。
二、按除被告所犯為死刑、無期徒刑、最輕本刑為3年以上有期
    徒刑之罪或高等法院管轄第1審案件者外，於前條第1項程序
    進行中，被告先就被訴事實為有罪之陳述時，審判長得告知
    被告簡式審判程序之旨，並聽取當事人、代理人、辯護人及
    輔佐人之意見後，裁定進行簡式審判程序；除簡式審判程序
    及簡易程序案件外，第1審應行合議審判，刑事訴訟法第273
    條之1第1項、第284條之1分別定有明文。本件被告丙○○所
    涉係死刑、無期徒刑、最輕本刑為3年以上有期徒刑之罪或
    高等法院管轄第1審案件以外之罪，並於本院行準備程序時
    就被訴事實為有罪之陳述，本院合議庭依前揭規定，經評議
    結果，裁定改由受命法官獨任行簡式審判程序。
三、上開事實，業據被告丙○○迭於警詢、偵查中及本院審理時
    坦承不諱，且經共犯溫元銘、甲○○於警詢及偵查中供述屬
    實，並有證人吳世民及臺電公司人員乙○○於警詢中指證綦
    詳，復有電力線路失竊現場調查報告表2紙及現場照片32張
    附卷可稽，暨鐵鉗、美工刀各2支扣案可資佐證，足徵被告
    丙○○之自白與事實相符，堪以採信。本件事證已臻明確，
    被告上開犯行堪予認定。
四、我國刑法於94年2月2日修正公布，95年7月1日施行（下稱新
    法；修正前刑法下稱舊法）後，依最高法院95年度第8次刑
    事庭會議決議決議內容，有關新舊法之適用原則如下：
    (一)新法第2條第1項之規定，係規範行為後法律變更所生新舊
      法律比較適用之準據法，於新法施行後，應適用新法第2
      條第1項之規定，為「從舊從輕」之比較。
    (二)基於罪刑法定原則及法律不溯及既往原則，行為之處罰，
      以行為時之法律有明文規定者為限，必行為時與行為後之
      法律均有處罰之規定，始有新法第2條第1項之適用。
    (三)比較時應就罪刑有關之共犯、未遂犯、想像競合犯、牽連
      犯、連續犯、結合犯，以及累犯加重、自首減輕暨其他法
      定加減原因（如身分加減）與加減例等一切情形，綜其全
      部罪刑之結果而為比較。
    (四)從刑附屬於主刑，除法律有特別規定者外，依主刑所適用
      之法律。
    查本件被告行為後，刑法關於共同正犯及連續犯部分等規定
    均有修正，依前揭最高法院95年度第8次刑事庭會議決議內
    容，應綜其全部罪刑之結果而為比較後，始得判斷應適用新
    法或舊法，經本院為如附表所示之比較後，認本件依刑法第
    2條第1項前段，就以下共同正犯及連續犯部分等適用，均應
    依舊法。
五、被告丙○○與溫元銘、甲○○等人共同竊取上開臺電公司之
    電纜線時，係持用鐵鉗、美工刀竊取，而鐵鉗、美工刀均係
    屬金屬材質且銳利，咸屬客觀上足以傷害人之生命、身體之
    器械，顯為具有危險性之兇器。又按竊盜或損壞電桿、電線
    、變壓器或其他供電設備者，依刑法之規定從重處斷，電業
    法第105條定有明文。經查，前揭犯罪事實欄一編號(一)、(二)
    所示之電線，均為臺電公司所有之電線等情，業據證人乙○
    ○於警詢中證述明確，應為該條所定之電線無訛。又因電業
    法第105條法條本身並無「刑」之規定，只說明有該犯罪行
    為者，依刑法之規定從重處斷，故行為符合刑法竊盜罪者，
    即應依竊盜罪論罪科刑（最高法院95年度台上字第1557 號
    判決意旨參照）。是核被告就犯罪事實欄一編號(一)所犯竊盜
    行為，係犯刑法第321條第1項第3款、第4款之結夥三人以上
    、攜帶兇器竊盜罪；其就犯罪事實欄一編號(二)所犯竊盜行為
    ，則係犯刑法第321條第1項第3款之攜帶兇器竊盜罪。被告
    丙○○與溫元銘、甲○○就上開犯罪事實欄一編號(一)竊盜犯
    行，與溫元銘就犯罪事實欄一編號(二)竊盜犯行，各有犯意聯
    絡及行為分擔，為共同正犯。又其所犯上開2次竊盜犯行，
    時間緊接，觸犯基本構成要件相同之罪名，顯係基於概括犯
    意為之，應依修正前刑法第56條連續犯之規定，從一重論以
    刑法第321條第1項第3款、第4款之結夥三人攜帶兇器竊盜罪
    。爰審酌被告之素行、智識程度、犯罪之動機、目的、手段
    ，其等所竊取之上揭財物價值，又竊取電線造成民眾用電不
    便，影響臺電公司之正常營運，所生之危害較一般竊盜案件
    為嚴重，理應從重量刑，然本院參酌被告犯後尚能坦承犯行
    、態度良好等一切情狀，量處如主文所示之刑。至被告丙○
    ○等人持以行竊之上揭鐵鉗、美工刀各2支（扣存另案），
    係共犯溫元銘所有之物，並均係供本案犯罪所用之物，業據
    被告丙○○及溫元銘供明在卷，爰依修正前刑法第38條第1
    項第2款規定併予宣告沒收。
六、據上論斷，應依刑事訴訟法第273條之1第1項、第299條第1
    項前段，刑法第2條第1項前段、第321條第1項第3款、第4款
    ，修正前刑法第28條、第56條、第38條第1項第2款，判決如
    主文。
本案經檢察官張尹敏到庭執行職務
中    華    民    國    95    年    10    月    17    日
                  刑事第二庭          法  官   郭麗萍
以上正本證明與原本無異。
如不服本判決，應於判決送達後10日內，向本院提出上訴狀（ 須
附繕本 ）。
告訴人或被害人對於判決如有不服具備理由請求檢察官上訴者，
其上訴期間之計算係以檢察官收受判決正本之日期為準。
中    華    民    國    95    年    10    月    17    日
                                      書記官   林怡吟
中華民國刑法第321條
（加重竊盜罪）
犯竊盜罪而有左列情形之一者，處 6 月以上、 5 年以下有期徒
刑：
一  於夜間侵入住宅或有人居住之建築物、船艦或隱匿其內而犯
    之者。
二  毀越門扇、牆垣或其他安全設備而犯之者。
三  攜帶兇器而犯之者。
四  結夥三人以上而犯之者。
五  乘火災、水災或其他災害之際而犯之者。
六  在車站或埠頭而犯之者。
    前項之未遂犯罰之。


司法院資訊處製作；財團法人民間司法改革基金會備份。
